【裁判字號】    95,訴,3197
【裁判日期】    951031
【裁判案由】    毒品危害防制條例
【裁判全文】
臺灣高雄地方法院刑事判決              95年度訴字第3197號
公  訴  人  臺灣高雄地方法院檢察署檢察官
被      告  甲○○
上列被告因毒品危害防制條例案件，經檢察官提起公訴（95年度
毒偵字第5668號），本院適用簡式審判程序，判決如下：
    主  文
甲○○施用第一級毒品，累犯，處有期徒刑壹年。扣案之第一級
毒品海洛因拾參包（淨重壹點參捌公克，含海洛因之包裝袋拾參
個）沒收銷燬之。
    事  實
一、甲○○前於民國89年間因犯施用毒品案件，經本院裁定送觀
    察勒戒後，認有繼續施用傾向，再裁定送強制戒治，於90年
    5 月20日戒治期滿執行完畢；又因90年間之施用毒品犯行，
    經本院以91年度易字第1179號判處有期徒刑6 月確定；再於
    92年間更犯施用毒品案件，經本院以92年度訴字第1207號判
    處有期徒刑10月確定，經定其應執行有期徒刑1 年2 月確定
    ，於94年8 月19日縮刑期滿未經撤銷假釋視為執行完畢，其
    後又因施用一、二級毒品罪，經本院以95年度訴字第1555號
    判處罪刑確定；詎不知悔改，基於施用第一級毒品之犯意，
    於95年7 月14日上午8 時許，在高雄縣岡山鎮○○路145 之
    18號租處之房間內，以將海洛因摻入香菸中點燃吸食之方式
    ，施用第一級毒品海洛因1 次。嗣於同年7 月14日中午12
    時許，在上址處為警查獲，並扣得海洛因13包（淨重1.38
    公克，含海洛因之包裝袋13個）。
二、案經高雄縣政府警察局岡山分局報告臺灣高雄地方法院檢察
    署檢察官偵查起訴。
    理  由
一、上開事實，業據被告甲○○於審理時坦承不諱（見本院卷第
    40、41頁），且經警採集其尿液，送台灣檢驗科技股份有限
    公司鑑驗結果，被告尿液呈現施用海洛因後之嗎啡陽性反應
    ，此有該公司之濫用藥物尿液檢驗報告1 張在卷可參（見95
    年度毒偵字第5668號第10頁）；且被告持有之白粉13袋經送
    驗，確係海洛因無訛，此有法務部調查局鑑定通知書1紙 附
    卷足憑（見95年度毒偵字第5668號卷第35頁）；而被告前於
    89年間因犯施用毒品案件，經本院裁定送觀察勒戒、強制戒
    治後，於90年5 月20日期滿執行完畢；而被告於上開強制戒
    治執行完畢釋放後5 年內，又因90年間之施用毒品犯行，經
    本院以91年度易字第1179號判處有期徒刑6 月確定；再於92
    年間更犯施用毒品案件，經本院以92年度訴字第1207號判處
    有期徒刑10月確定之事實，亦有臺灣高等法院被告前案紀錄
    表等在卷可按，是被告於上開強制戒治完畢釋放後5 年內已
    經再犯，被依法追訴處罰，本件被告施用毒品犯行雖距上開
    釋放強制戒治完畢釋放後已逾5 年，然核與毒品危害防治條
    例第20條第3 項所定「5 年後再犯」之情形有別，且因被告
    前已於「5 年內再犯」而經判處罪刑確定，顯見其再犯率甚
    高，原實施觀察、勒戒或強制戒治，已無法收其實效，而無
    5 年戒斷期之存在，自無再經觀察、勒戒及強制戒治之必要
    ，應得逕行追訴處罰，最高法院95年台上字第1071號判決意
    旨可資參照。綜上，本件事證明確，被告犯行堪以認定。
二、核被告甲○○所為，係犯毒品危害防制條例第10條第1 項之
    施用第一級毒品罪。被告持有海洛因之低度行為，應為其施
    用海洛因之高度行為所吸收，不另論罪。毒品危害防制條例
    所規定之施用毒品行為本質上固具有成癮性、濫用性，具有
    具有反覆、延續實行之特徵，然各次施用毒品之行為既係滿
    足各單次毒癮發作所致，各次施用毒品行為係各自獨立，尚
    難認係同一行為之數次舉動。再者，被告前自95年1 月21
    日某時起至95年2 月7 日20時許止，在高雄市○○區○○路
    23巷27號9 樓之2 友人王榕白之住處內，連續多次施用第一
    級毒品海洛因之犯行，雖經本院於95年7 月26日以95年度訴
    字第1555號判處有期徒刑8 月確定在案，此有本院95年度訴
    字第1555號判決列印本、臺灣高等法院被告前案紀錄表各1
    份在卷可佐，然該前次犯行距被告再為本件施用第一級毒品
    犯行，業經5 月有餘，施用之地點亦有不同：前在高雄市○
    ○區○○路23巷27號9 樓之2 被告友人王榕白之住處，本件
    則係在高雄縣岡山鎮○○路145 之18號被告租處之房間內；
    且前案犯行既為警於95年2 月7 日晚上10時許查獲，應認斯
    時被告施用第一級毒品之犯意、犯行已然中斷，復參諸被告
    自承：該前案犯行經查獲後，迄至本件施用毒品犯行間，伊
    未再施用毒品，已戒除毒癮有一段時間等語（參本院卷第41
    頁），準此，因本件犯行與前次施用第一級毒品之犯行，時
    間、空間上均無密切關連性，業如前述，依社會通念於客觀
    上尚難認為符合一個反覆、延續性之行為觀念，亦非出於概
    括犯意反覆為之，顯係另行起意而為本件犯行無疑，是縱本
    件被告施用毒品犯行雖係在本院95年度訴字第1555號確定判
    決宣示前所犯，因與該案施用毒品犯行間並無裁判上一罪或
    實質上一罪之關係，即非上開判決效力所及，特此敘明。被
    告前於90年間之施用毒品犯行，經本院以91年度易字第1179
    號判處有期徒刑6 月確定；再於92年間更犯施用毒品案件，
    經本院以92年度訴字第1207號判處有期徒刑10月確定，經定
    其應執行有期徒刑1 年2 月確定，於94年8 月19日縮刑期滿
    未經撤銷假釋視為執行完畢，亦有臺灣高等法院被告前案紀
    錄表1 份在卷可參，其於上開徒刑執行完畢後，5 年內故意
    再犯本件有期徒刑以上之罪，為累犯，應依刑法第47條之規
    定加重其刑。爰審酌被告施用毒品，戕害身心甚鉅，並有滋
    生其他犯罪、惡化治安之虞，嚴重損及公益，且其前即多次
    因施用毒品犯行經數度判處罪刑確定，竟再為本件施用毒品
    犯行，顯見其悔意非篤、自制力不佳；惟考量其於犯後坦承
    犯行，而施用毒品本質上屬自我戕害行為，反社會性程度相
    形較低等一切情狀，量處如主文所示之刑。又扣案之海洛因
    13包（淨重1.38公克，內含海洛因難以析離之包裝袋13 個
    ），既屬查獲之毒品，又據被告於本院審理時坦認持有上開
    海洛因，並供以施用（參本院卷第41頁、警卷第4 頁），足
    見上開扣案之海洛因與被告本件施用第一級毒品犯行具有關
    連性，爰依毒品危害防制條例第18條第1 項規定，併予宣告
    沒收銷燬之。
據上論斷，應依刑事訴訟法第299 條第1 項前段、第273 條之1
第1 項，毒品危害防制條例第10條第1 項、第18條第1 項前段，
刑法第11條、第47條，判決如主文。
本案經檢察官乙○○到庭執行職務。
中    華    民    國    95    年    10    月    31    日
                  刑事第十三庭  法  官  戴韻玲
以上正本證明與原本無異。
如不服本判決，應於收受送達後10日內向本院提出上訴書狀。
中    華    民    國    95    年    10    月    31    日
                                書記官  李春慧
附錄論罪科刑法條：
毒品危害防制條例第10條第1項：
施用第1級毒品者，處6月以上5年以下有期徒刑。


司法院資訊處製作；財團法人民間司法改革基金會備份。
